# 陈版请进--关于非货币性福利

提问人：中介小兵 时间：2017-02-14 14:06:16
陈版好，
想问一下, 公司作为房地产行业，将商品房出售给员工部分，是否作为“非货币性福利”处理。目前虽然房产预售，但因为公司尚未获取竣工备案书，不符合收入确认的条件. 请问：作为非货币性福利部分，是不是暂时不用确认收入和结转成本；与此同时，该部分在符合确认收入条件前是否需要计提职工薪酬和相应的成本、费用。
非常感谢~

回答人：chenyiwei
通过员工按“内部价”低价购买本公司开发的房地产的形式给员工的福利，其相关的确认时间应为员工签署认购确认书（或类似文件确认低价购房的相关条款），该低价购房安排对公司和员工双方产生约束力时。此时，公司应按该房屋的市场售价与内部员工价之间的差额确认应付职工薪酬和相关费用。 该项职工薪酬属于其他福利，不是非货币性福利。 到房屋实际交付给员工时（此处假设不附有其他的服务期限条件、业绩条件等特殊条件），应借记“应付职工薪酬”以转销该负债，按实际收到或应收的内部员工价款借记银行存款或应收账款，同时按市场价格确认销售收入。

提问人：中介小兵 时间：2017-02-18 14:50:07
陈版好，谢谢您的解答！请问，这一块在准则中的规定，在哪里可以找到啊，非常感谢！

回答人：chenyiwei
这属于职工薪酬准则所规范的“其他短期职工福利”。

提问人：lkx710719 时间：2019-05-18 07:39:16
该项职工薪酬属于其他福利，不是非货币性福利。为什么不是非货币性福利？求解答。

回答人：chenyiwei
职工获取的福利是内部价与市场价之间的价差，是固定的金额，不是一项使用非货币性资产的权利。